# 退款在现金流量表中的列示

提问人：anywayhuang 时间：2016-04-09 17:41:16
请教各位老师，被审计单位本年度有预付供应商货款，年底时因不需要采购那么多货，所以收回了预付的货款，请问该部分应作为“购买商品、接受劳务支付的现金”的抵减项还是“收到其他与经营活动有关的现金”列示？相同的还有预收货款后又退回的问题，像这种是总额列示合适还是净额合适？总额的话符合现金流实际，但会虚增销售和采购的现金，与资产负债表、利润表也不太匹配

回答人：chenyiwei
这种情况应不符合《企业会计准则第 31 号——现金流量表》第五条规定的可以净额列报的任何一种清醒，因此应当分别反映流入与流出。收回的预付款项可作为“收到的其他与经营活动有关的现金”；退回给客户的预收款项可作为“支付的其他与经营活动有关的现金”。